臺灣臺北地方法院民事簡易判決
111年度北簡字第13297號
原    告  韓濬帆
被    告  何政聯
上列當事人間請求損害賠償事件，經本院刑事庭移送前來，本院
於民國111年10月20日言詞辯論終結，判決如下：
    主    文
被告應給付原告新臺幣參萬陸仟元，及自民國一百一十一年四月
二十五日起至清償日止，按年息百分之五計算之利息。
原告其餘之訴駁回。
訴訟費用由被告負擔。
本判決原告勝訴部分得假執行。但被告如以新臺幣參萬陸仟元預
供擔保後，得免為假執行。
原告其餘假執行之聲請駁回。
    事實及理由
壹、程序方面：
　　原告原起訴請求被告給付新臺幣（下同）30萬元，及自起訴
    狀繕本送達翌日起至清償日止按年息5％計算之利息（見本院
    111年度審簡附民字第94號卷，下稱附民卷，第6頁），嗣於
    訴訟進行中，減縮為請求被告給付16萬元，及自起訴狀繕本
    送達翌日起至清償日止按年息5％計算之利息（見本院卷第71
    頁），為民事訴訟法第255條第1項第3款所許，先予敘明。
貳、實體方面： 　　
一、原告主張：被告於民國110年12月25日22時許，毆打原告，
    致原告受有頭部挫傷、眩暈、面部擦挫傷、頸部擦挫傷、雙
    肘擦挫傷等傷害，原告因而受有醫療費用6,000元、營業損
    失20萬元、精神慰撫金94,000元，共計30萬元之損害。原告
    減縮為僅主張被告應賠償原告20萬元，並於扣除被告在刑事
    庭和解時已支付原告之4萬元後，依侵權行為之法律關係，
    請求被告賠償原告16萬元等語。並聲明：㈠被告應給付原告1
    6萬元，及自起訴狀繕本送達翌日起至清償日止，按年息5％
    計算之利息。㈡願供擔保請准宣告假執行。
二、被告辯稱：被告承認錯誤，但被告已賠償原告4萬元，原告
    請求之金額超過被告所能負擔的範圍，否認原告有營業損失
    等語。並聲明：原告之訴駁回。
三、經查，被告於110年12月25日22時許，在臺北市○○區○○路000
    巷00號玫瑰物語卡拉OK內飲酒後，因故對原告產生不滿，徒
    手毆打原告，致原告受有頭部挫傷、眩暈、面部擦挫傷、頸
    部擦挫傷、雙肘擦挫傷等傷害等情，業據原告提出診斷證明
    書、醫療費用收據等件為證（見本院卷第51至67頁），並為
    被告所不爭執，且經本院刑事庭以111年度審簡字第947號刑
    事簡易判決認定被告犯傷害罪，判處拘役50日，已確定在案
    ，有本院111年度審簡字第947號刑事簡易判決附卷可稽，堪
    信為真實。足認被告所為上述傷害原告之行為，已構成侵權
    行為。
四、按因故意或過失，不法侵害他人之權利者，負損害賠償責任
    。不法侵害他人之身體、健康、名譽、自由、信用、隱私、
    貞操，或不法侵害其他人格法益而情節重大者，被害人雖非
    財產上之損害，亦得請求賠償相當之金額。民法第184條第1
    項前段、第195條第1項前段分別定有明文。本件被告不法侵
    害原告之權利，既經認定，則原告主張依上開規定請求被告
    賠償所受之損害，即屬有據。茲就原告請求被告賠償之各項
    金額，應否准許，分述如下：
　⒈醫療費用部分：
　　查原告主張其因被告傷害行為受有頭部挫傷、眩暈、面部擦
    挫傷、頸部擦挫傷、雙肘擦挫傷等傷害，支出醫療費6,000
    元之事實，業據原告提出診斷證明書、醫療費用收據等件為
    證（見本院卷第51至67頁），堪信屬實，是原告請求被告賠
    償醫療費用6,000元，應予准許。
　⒉營業損失部分：
　　查原告主張：原告自110年12月26日起至111年2月20日止共
    計56日，因傷無法工作，造成平均單日營業額減少約3,000
    元至5,000元，營業損失共計20萬元之事實，為被告所否認
    ，而觀諸原告提出之診斷證明書上均未記載原告有因傷需休
    養不能工作之情形（見本院卷第53頁、第55頁、第67頁），
    依原告之傷勢自難認原告有因傷不能工作之情形。另參以原
    告自陳其係餐飲業老闆，受傷前及受傷後均有雇用員工營業
    （見本院卷第71頁），尚難遽認原告受有營業損失，且縱若
    上述期間單日營業額有減少之情形，亦難認與被告之傷害行
    為間有相當因果關係。是原告請求被告賠償原告營業損失部
    分，應屬無據，礙難准許。
　⒊精神慰撫金部分：
　　再按不法侵害他人之人格權，被害人受有非財產上損害，請
    求加害人賠償相當金額之慰撫金時，法院對於慰撫金之量定
    ，應斟酌實際加害情形、所造成之影響、被害人所受精神上
    痛苦之程度、雙方之身分、地位、經濟狀況及其他各種情形
    ，以核定相當之數額（最高法院47年台上字第1221號、51年
    台上字第223號、76年台上字第1908號判例可資參照）。本
    院審酌原告因被告傷害行為，受有頭部挫傷、眩暈、面部擦
    挫傷、頸部擦挫傷、雙肘擦挫傷等傷害，其身體、精神確受
    有痛苦，並斟酌原告係高職畢業、現年36歲、從事餐飲業、
    月收入約10萬元，被告係高中畢業、現年52歲、從事長照車
    駕駛、月收入4萬元，及兩造之身分、地位、財產、經濟能
    力等一切情狀，認本件原告請求被告賠償之精神慰撫金以7
    萬元為適當。
　⒋綜上所述，原告依侵權行為之規定，得請求被告賠償醫療費
    用6,000元、精神慰撫金7萬元，共計76,000元，扣除被告已
    先給付原告之4萬元賠償金後（見本院卷第11頁），被告尚
    應賠償原告之金額為36,000元。
五、從而，原告依侵權行為之法律關係，請求被告給付36,000元
    ，及自起訴狀繕本送達翌日即111年4月25日起至清償日止按
    年息5％計算之法定遲延利息之範圍內，為有理由，應予准許
    。至原告逾此部分之請求，為無理由，應予駁回。
六、本判決原告勝訴部分係就民事訴訟法第427條訴訟適用簡易
    程序所為被告敗訴之判決，依同法第389條第1項第3款規定
    ，應依職權宣告假執行。本院並依同法第392條第2項規定，
    依職權宣告被告於預供擔保後，得免為假執行。至原告敗訴
    部分，其假執行之聲請，因訴之駁回已失所附麗，不應准許
    。
七、本件為判決之基礎已臻明確，兩造其餘主張、陳述並所提證
    據，經審酌後，認均與本件之結論無礙，爰不再一一論述，
    附此敘明。
八、結論：本件原告之訴為一部有理由、一部無理由，依民事訴
    訟法第79條，判決如主文。本件係刑事附帶民事訴訟，由刑
    事合議庭裁定移送民事庭之事件，依刑事訴訟法第504條第2
    項之規定，免納裁判費，本件訴訟費用額，確定如後附計算
    書所示金額。
中　　華　　民　　國　　111 　年　　11　　月　　 3　　日
              臺灣臺北地方法院臺北簡易庭
                                  法  官  羅富美
計算書：
項        目             金  額（新臺幣）    備    註
第一審裁判費                0元                免徵
合        計                0元
以上判決正本係照原本作成。
如對本判決上訴，須於判決送達後20日內向本庭（臺北市○○○路0
段000巷0號）提出上訴狀 (須按他造當事人之人數附繕本）。
中　　華　　民　　國　　111 　年　　11　　月　　 3　　日
                                  書記官  陳鳳瀴